臺灣苗栗地方法院刑事判決　　　　　　　 95年度訴字第476號
公　訴　人　臺灣苗栗地方法院檢察署檢察官
被　　　告　乙○○
指定辯護人　本院公設辯護人　丁○○
上列被告因違反槍砲彈藥刀械管制條例等案件，經檢察官提起公
訴（95年度偵字第759號、第1980號），本院判決如下：
    主      文
乙○○未經許可，持有可發射子彈具有殺傷力之改造手槍，處有
期徒刑參年陸月，併科罰金新臺幣參萬元，罰金如易服勞役，以
新臺幣壹仟元折算壹日。又未經主管機關許可，提供土地回填、
堆置廢棄物，處有期徒刑壹年貳月。應執行有期徒刑肆年陸月，
併科罰金新臺幣參萬元，罰金如易服勞役，以新臺幣壹仟元折算
壹日。
    事      實
一、乙○○於民國94年9月10日上午12時至下午2時許前的某時許
    ，在不詳處所，自姓名年籍不詳，譯音為「甲○○」之成年
    男子，取得具有殺傷力之仿BERETTA廠84型半自動改造手槍1
    枝後，未經許可而無故持有之，旋即於同月10日14時前某時
    許，委由友人丙○○（業經本院以95年度訴字第98號判處有
    期徒刑1 年8 月，併科罰金新臺幣《下同》3 萬元確定）寄
    藏在苗栗縣苗栗市南勢里坪頂西86之1 號住處。嗣於同月15
    日上午8 時10分許，為警據報後，持本院搜索票，在丙○○
    上址住處搜索後，扣得上開具有殺傷力改造手槍1 枝，並據
    丙○○於偵查中自白且供出槍枝上源，而得知扣案物為乙○○所交付，始查獲上情。
二、乙○○又明知非經主管機關許可，不得提供土地供人回填、
    堆置廢棄物，詎仍未向主管機關申請許可，而自95年3 月2
    2 日起，迄同年4 月3 日止，以每車約2 至3 千元之代價，
    將不知情之鄭茂男（由檢察官另為不起訴處分）所提供坐落
    於苗栗縣後龍鎮○○段538 、538-1 、545 、546 地號，及
    同鎮○○段96-1、97、98-1、99- 1 、264 、267 、268-4
    、28 1等地號土地，與其合夥開發「日月星大地有機農場」
    之機會，提供予洪啟文（由檢察官另案偵辦中）回填、堆置
    「散漿紙渣」一般事業廢棄物，再於前述「散漿紙渣」之上
    回填天然土壤予以掩飾，迄至查獲時為止，並已堆置「散漿
    紙渣」約50公噸之量（起訴書誤載為500 公噸）。嗣於同月
    3 日上午11時30分許，為警據報會同苗栗縣環境保護局查緝
    人員，在上址當場查獲洪啟文駕駛車號670- H J號曳引車拖
    曳車號62- MW號斗車，滿載「散漿紙渣」到場，而當場查獲
    。
三、案經苗栗縣警察局竹南分局報告臺灣苗栗地方法院檢察署檢
    察官偵查，及臺灣苗栗地方法院檢察署檢察官簽分偵查起訴
    。
    理      由
壹、程序事項
  (一)按被告以外之人於審判外之言詞或書面陳述，除法律有規定
    者外，不得作為證據；被告以外之人於偵查中向檢察官所為
    之陳述，除顯有不可信之情況者外，得為證據，刑事訴訟法
    第159條第1、2 項分別定有明文。而所謂「顯有不可信」、
    「較可信之特別情況」、「適當」，係指陳述是否出於供述
    者之真意、有無違法取供情事之信用性而言，故應就偵查或
    調查筆錄製作之原因、過程及其功能等項加以綜合觀察，據
    以判斷該傳聞證據是否「有顯有不可信」或「有較可信之特
    別情況」，倘可據以認定其任意性暨信用性俱無疑慮者，即
    可例外賦予「證據能力」，而為法院審判時之適格證據資料
    。
  (二)查被告所犯關於持有改造手槍部分，業經證人丙○○於偵查
    及本院審理時具結作證，並於本院行交互詰問時具結後證稱
    ：「（檢察官問：乙○○在場，你回答問題是否心裡有壓力
    ？）我都照實講，沒有壓力。」、「（檢察官問：在偵查中
    ，檢察官問你時，你都是實話實說，沒有說謊？）沒有說謊
    。」、「（檢察官問：檢察官問你話時，有沒有恐嚇或是威
    脅你要如何回答？）沒有。」、「（檢察官問：所以檢察官
    問你話時，你的回答都是你自己的自由意志，沒有人強迫你
    ？）是的。」、「（檢察官問：你跟乙○○交情如何？）普
    通朋友。」、「（檢察官問：你們大概是什麼時候認識的？
    ）我們住同一個里，從小就認識了，但是比較少接觸，遇到
    會打招呼。」、「（檢察官問：你們之間有沒有什麼金錢方
    面的來往？）沒有。」、「（辯護人問：你剛才回答你與乙○○沒有恩怨，放這個包包在你家，還有沒有其他人知道？
    ）我不知道，我也沒有告訴別人。」、「（辯護人問：幾天
    之後警察就到你家搜索，就查到那個包包，你有沒有覺得很
    奇怪，有沒有覺得被人陷害的感覺？）對，因為警察進去沒
    有搜索，就知道包包在那邊，我有被陷害的感覺。」、「（
    辯護人問：你有懷疑誰陷害你嗎？）我不知道。」、「（辯
    護人問：你那時候有沒有想過是乙○○陷害你？）我那時候
    有請人打電話問乙○○，為什麼會變成這樣子。應該是有。
    」、「（辯護人問：所以你因為這件事情會對乙○○不諒解
    ？）事情出來就出來了，我也不知道怎麼講，那時候的心態
    對乙○○印象不好。」、「（辯護人問：所以這個東西是乙○○拿給你的，當然就要把乙○○供出來？）是的。」、「
    （檢察官問：你會因為對乙○○印象不好，就要故意陷害乙○○，讓他被判刑嗎？）不會。」、「（檢察官問：乙○○
    把這個槍彈放在你的住處，有沒有給你任何的代價或是好處
    ？）沒有。」、「（檢察官問：乙○○之前有沒有送過你什
    麼東西？）沒有。」、「（檢察官問：所以你這次同意乙○○寄放槍彈，單純只是出於你是一個講義氣的人？）是的。
    」等語（參本院審卷第86頁至87頁、第90頁）。
  (三)是由證人丙○○上開之證述，可知伊係證稱：伊於檢察官偵
    查訊問時之陳述，係出於伊之自由意志，並無遭受檢察官違
    法取供、亦無遭受被告外來之壓力或所給予之好處，且無因
    伊有被陷害之感覺致有誣陷被告之動機等情。是檢察官於偵
    訊前已踐行具結程序，此觀偵訊筆錄所載及所附證人結文甚
    明，合於法定要件。而上開證人係成年人，有完足之觀察、
    記憶及陳述能力，證人丙○○於偵查中之證述並無任意性及
    信用性之疑慮。參照上述規定，應認為具有證據能力，合先
    敘明。
貳、實體事項
一、訊據被告乙○○固坦承有上開提供土地回填廢棄物之犯罪事
    實，惟矢口否認有何持有改造手槍之犯意。先係辯稱：其於
    94 年9月8日下午3、4 點左右，受姓名不詳、家住新竹縣竹
    東鎮，譯音為「甲○○」男性友人之委託，由「甲○○」先
    至其家裡附近，將上開改造手槍交予其找地方寄放，因其家
    裡適逢改建，乃決定將「甲○○」交付之物委由友人丙○○
    寄藏，並於94年9月10日下午2點將槍枝交由丙○○寄藏云云
    。後又改稱：「甲○○」於9 4年9月10日開車將上開槍枝拿
    過來後，其便與「甲○○」一同將槍枝拿到丙○○家中寄藏
    ，其不知道「甲○○」所交由其寄藏之物品為槍枝等語。經
    查：
二、廢棄物清理法部分：
    上開違反廢棄物清理法之犯罪事實，業據被告乙○○於偵、
    審中坦承不諱，核與證人鄭茂男、蔡玉山、洪啟文於偵查中
    所證情節亦約相符合，並有苗栗縣環保局環保工作紀錄表 3
    張、列管事業機構基本資料（日月星大地有機農場）、委託
    書1份、查獲員警及稽查員職務報告書各1份、車號670-ＨＪ
    及62-ＭＷ號車籍作業系統查詢資料、車號67 0-ＨＪ許可核
    發證照查詢及清除機構查詢資料、車號6 2-ＭＷ許可核發證
    照查詢及清除機構查詢資料、放置廢棄物之現場照片12幀在
    卷可考，足見被告前開自白之內容與事實相符，事證已臻明
    確，被告違反廢棄物清理法之犯行堪以認定，應予以依法論
    科。
三、持有改造槍枝部分：
  (一)證人丙○○於本院審理時具結後證稱：「（辯護人問：94年
    9月15日在你家裡有被查獲到1支槍枝？）是的。」、「（辯
    護人問：這個案子確定了嗎？）確定了。」、「（辯護人問
    ：你被查獲的那支槍枝的來源？）乙○○寄放的。」、「（
    辯護人問：是在座的被告乙○○嗎？）是的。」、「（辯護
    人問：乙○○是怎樣拿給你的？）乙○○打電話給我，說有
    1 包東西要放在我家幾天，就到我家拿給我。」、「（辯護
    人問：乙○○打電話說要放1 包東西在你家，他有沒有講說
    這包東西是什麼？）沒有講。」、「（辯護人問：交付給你
    時，有沒有講這包東西是什麼？）也沒有講，但是我大概知
    道是什麼東西。」、「（辯護人問：你所謂大概知道是什麼
    東西，你是怎麼知道是什麼東西？）因為我也是不大清楚是
    什麼東西。」、「（辯護人問：你最後確認裡面的東西是什
    麼時候？）被搜索時，打開，裡面都是零件，零零散散的。
    」、「（辯護人問：後來這個零零散散最後怎樣？）到警察
    局組裝。」、「（辯護人問：乙○○交這包東西給你時，這
    包東西是怎樣的包裝？）我講不出來，要看東西才知道。」
    、「（辯護人問：提示94年度偵字第3738號卷第16頁上方照
    片，你看一下，當初的黑色包包是否是這個？）是這個沒有
    錯。」、「（辯護人問：當初乙○○就是交這個包包給你？
    ）外面是否還有1 個包包我記不起來了，但是是這個包包。
    」、「（辯護人問：上開照片是在哪裡拍的？）我家。」、
    「（辯護人問：你被查獲的槍枝是照片上的哪1 支？）打開
    就是這樣。」、「（辯護人問：可是從上開照片可以看得出
    來有1 支是完整的？）打開來就是那個形狀，沒有組裝。」
    、「（辯護人問：請形容這個包包的材質？）我不大清楚。
    」、「（辯護人問：你剛才說你大概知道那裡面是什麼東西
    ，你是如何知道的？）我大概知道，我都沒有去接觸，是乙○○自己放到我的家裡，就是放在酒儲的底下。」、「（辯
    護人問：你既然沒有接觸到這個包包，你是憑什麼猜測包包
    裡的東西？）我大概是用猜的。」、「（辯護人問：乙○○
    交給你這個包包之前，你與乙○○有什麼關於槍枝的來往？
    ）都沒有。」、「（辯護人問：既然乙○○之前都沒有與你
    有槍枝的來往，你為何說你大概知道包包裡面的東西是什麼
    ，你的依據？）是我自己想的。」、「（辯護人問：你所謂
    想的，是用猜的？）是的。」、「（辯護人問：你這個猜是
    否是因為警察查到以後，打開來看，還是乙○○拿來時，你
    就這樣猜？）乙○○拿來時，我就用這樣猜的，我想反正只
    要放在我家幾天而已。」、「（辯護人問：警察來你家查了
    以後，你還有沒有接觸到這個包包？）沒有，是在刑事組他
    們組裝給我看。」、「（辯護人問：照你剛才所述，乙○○
    在電話中或是面交時，都沒有跟你講包包裡面是什麼東西，
    但是你在檢察官面前卻說了與今日所述不同？提示94年度偵
    字第3738號卷第25頁第7、11行及倒數第6行，檢察官連問了
    你3次，你都回答說是乙○○跟你說的，為何如此？你當初
    有這樣講嗎？）我有這樣講。」、「（辯護人問：你當初在
    偵查中有沒有這樣講，檢察官那邊的筆錄這樣記載是否正確
    ？）我當初有這樣講。」、「（辯護人問：你當初有這樣講
    ，但是你今天所述又不同，你說乙○○都沒有跟你講，到底
    今日還是檢察官面前所述是正確的？）我第1 次上法院（檢
    察官那裡作證時），我的心裡很緊張，所以檢察官問我怎樣
    ，我就都答有。」、「（辯護人問：既然你是很緊張回答的
    ，剛才我給你看的那些內容，是否正確？）正確，現在我已
    經忘記了，第1 次開庭時所述應該是正確的。」、「（辯護
    人問：你的意思是否是說當時雖然緊張，但是回答的是實話
    ？）我也搞不清楚。」、「（辯護人問：你到底檢察官面前
    與今日所述，哪一次是正確的？）我記得檢察官問我說我是
    否知道裡面是什麼東西，我說我大概知道。」、「（辯護人
    問：乙○○到底有沒有告訴你包包裡面是槍彈？）是的，乙○○交給我時，有跟我說裡面是槍彈。」、「（辯護人問：
    你剛才一開始作證時所述，是正確嗎？）一開始檢察官問我
    時，我也是說乙○○沒有講，我說我大概知道是什麼東西，
    但是檢察官一直在問時，我就說乙○○有講裡面是什麼東西
    。」、「（辯護人問：到底乙○○交給你這包東西時，電話
    中有沒有告訴你裡面是什麼東西？）時間久了，我也忘記了
    ，但是以我第1 次開庭我在檢察官那裡所述的實在，我那時
    記得比較清楚。」、「（辯護人問：乙○○去你家時，有幾
    個人？）進來的只有1 個人，車上有沒有其他人，我不知道
    。」、「（辯護人問：你有看到他開車嗎？）有，車子停在
    我家外面大約10公尺，誰開車我沒有看到。」、「（辯護人
    問：你有看到那部車子是乙○○搭載來的嗎？）我打開門就
    看到那部車子。」、「（辯護人問：你怎麼知道那部車子與
    乙○○有關？）因為乙○○從那部車子後面拿出 1包東西，
    但是車子怎麼來我家，如何離開，我沒有看到。」、「（檢
    察官問：你跟乙○○只是普通朋友，你為何同意他把槍彈放
    在你家？）因為我的個性比較講義氣，什麼朋友只要開口，
    我都會答應。」、「（檢察官問：可是乙○○寄放槍彈在你
    家，你就是涉嫌犯罪的行為？）我心裡想說應該只是寄放幾
    天而已，我白天都在工作，沒有在家。」、「（檢察官問：
    乙○○94年9月10日下午2點多，把槍彈寄放在你家的經過如
    何？）乙○○大概於當日中午打電話到我手機，當時我人在
    樓上睡午覺，我是被手機吵起來的，他在手機裡說有包東西
    放在我家好不好，我說好，我就下去開門。」、「（檢察官
    問：你從乙○○打手機給你，到你下去開門，這中間大概有
    幾分鐘？）有超過10分鐘，有一段時間。」、「（檢察官問
    ：你為何過了一段時間才下去開門？）因為乙○○那時不是
    在樓下，而是在其他的地方打電話給我。」、「（檢察官問
    ：你後來去樓下開門，是因為乙○○打電話給你還是按電鈴
    ？）乙○○到了之後又打了1 通手機給我。」、「（檢察官
    問：你開門之後，看到什麼情形？）我就看到乙○○從 1輛
    車子後面行李箱拿出那包東西，就拿進去我家1 樓一進門客
    廳的酒櫥。」、「（檢察官問：乙○○的那輛車子停放的位
    置離你家門口多遠？）10公尺左右。」、「（檢察官問：當
    時車上還有沒有其他人？）我沒有去注意這個。」、「（檢
    察官問：你確定只有乙○○1 個人進你家？）是的，我確定
    。」、「（檢察官問：乙○○為何把那包東西放在客廳的酒
    櫥，而不是其他的地方？）我也不知道，我沒有跟他講說要
    放在哪裡，放在酒櫥是乙○○自己決定的。」、「（檢察官
    問：94年9月1 0日之前乙○○去過你家幾次？）很少。」、
    「（檢察官問：乙○○把那包東西放在酒櫥之後的情形？）
    放完之後，乙○○就走了，是乙○○先走，我上樓換完衣服
    過幾分鐘就去工作了，我與乙○○不是一起離開的。」、「
    （檢察官問：有關於乙○○拿東西來你家寄放這點，你之前
    在檢察官偵訊中，是否回答『我有看他的車上也沒有人，他
    開車子來的時候，我看只有他1個人，要走的時候，也是他1
    個人（提示9 5年度偵字第1980號卷第115頁）」』，對你所
    述，有何意見？）那時候我回答說我有看一下車子，但是車
    上沒有人，我有這樣回答。」、「（檢察官問：所以那時候
    ，檢察官問你你的回答是正確的？）是的，是正確的。」、
    「（檢察官問：你當時的回答，依照筆錄的記載是在95年5
    月19日的時候，是否那時候你的記憶會比現在清楚？）是的
    ，應該是這樣。」、「（檢察官問：所以你剛才回答公設辯
    護人、檢察官的問題，是否與當初在偵查中檢察官問你時的
    回答相較，當初的回答記憶比較清楚，而今天因為時間久了
    ，所以有些回答不是很清楚，是否如此？）是的。」、「（
    辯護人問：這個包包，乙○○拿給你時，有沒有告訴你是誰
    的？）沒有。」、「（辯護人問：有跟你講說這個包包是他
    自己的嗎？）也沒有。」「（受命法官問：提示94年度偵字
    第3738號卷第5到6頁，你那時候被警察逮捕之後，你所述是
    否都是實在？）實在。」等語（參本院審卷第80頁至第90頁
    ）。
  (二)是由證人丙○○上開之證述，可知伊係證稱：伊於9 4年9月
    10日中午在家中睡午覺時，被告乙○○即打手機給伊，希望
    能放1包物品在伊家中數日，同日下午2點多，被告撥打電話
    表示已經達到伊家樓下，伊即下樓開門，一開門後，即見被
    告乙○○從1輛車子後面行李箱拿出1包物品，直接進去伊家
    1 樓客廳後，便放置於酒櫥裡等語。惟關於被告當時有無告
    知伊該包物品為槍枝一事，證人丙○○原先證稱被告乙○○
    當時並未告知皮包內為槍彈等物，後改稱因不復記憶，應以
    離案發較近時，即於檢察官偵查時之證述較為真實。復參照
    證人丙○○於檢察官偵查時具結證稱：「（問：你有無問乙○○皮包內是裝何物？）是他主動跟我講是槍彈的零件，不
    是我問他的。」、「（問：乙○○有跟你說，裡面是槍彈的
    零件？）有。」等語（參94年偵字第3738號卷第25頁）。是
    證人丙○○雖於本院審理時證述前後有所不一致，惟經指定
    辯護人及公訴人分別對伊行主、反詰問，經證人丙○○最後
    明確表示伊因記憶不清，應以伊在檢察官偵查時之證述較為
    可信。衡諸常理，人之記憶本有所極限，且隨著時間經過將
    使記憶有所減損模糊。參酌自案發時即94年9 月10日至證人
    丙○○於96年1月10日至本院審理作證之兩時點，已相距達1
    年4 月，又被告乙○○與伊僅於案發時短暫相見，本不易清
    楚記憶被告見面之言詞。又對照上開說明，證人丙○○於檢
    察官偵查時之陳述係出於自由意志，已如前述。準此，證人
    丙○○於偵、審中均證稱被告乙○○於交付時有告知皮包內
    裝有槍彈等語，自應以伊之上開證述，作為判決之基礎。從
    而，被告之上開辯解，顯係臨訟卸責之詞，不足採信。
  (三)至辯護人辯護意旨以證人丙○○於偵、審中之證述不一致，
    伊之所言難認為真實，自不應逕為被告不利認定之依據等語
    。是辯護人上開辯護意旨徒以證人丙○○於偵、審中證述不
    一致，即認證人丙○○之證詞殊無足採，核與證人丙○○之
    最後確認之證述不合，亦與上開人之記憶常理有違。故辯護
    意旨就此部分之辯解，似有未恰。另辯護意旨又稱被告乙○○遲遲無法交代「甲○○」之年籍資料，最後以人已死亡交
    代，對於何時受「甲○○」委託去丙○○家中寄藏槍枝，說
    詞亦是反覆不定。且該槍枝之所以被發現，起因於秘密證人
    A1之指述，根據秘密證人A1所稱，早於9 4 年8 月間即見丙○○持有槍枝，足證丙○○於94年9 月10日案發前已持有槍
    枝，是可合理懷疑，證人丙○○為被告乙○○之大哥，為免
    伊持有槍枝之刑責，唆使被告配合其說詞，以使伊縱獲刑責
    ，亦能因供出來源依法而得緩刑諭知之寬典等語。經查：被
    告乙○○於本院審理時，於證人丙○○交互詰問完畢先行退
    庭後，復經辯護人問以：「你是否幫丙○○在扛？」，經被
    告乙○○答以：「沒有」等語（參本院審卷第98頁）。按被
    告係一智慮健全、具有相當社會經驗之成年人，於委託丙○○寄藏槍枝為警查獲後，豈可能僅因丙○○要求其頂罪，即
    貿然同意，率爾承認該槍枝係其所持有，而自陷刑責之法網
    ？足見被告並無受證人丙○○之逼迫而為不實之陳述的情形
    ；況證人丙○○縱使唆使被告配合伊之證述，而使證人丙○○得以供出槍枝來源，惟是否符合槍砲彈藥刀械管制條例第
    18 條 第4 項之減輕或免除刑度之要件，尚屬另案承審法官
    依法判定量刑之裁量範圍之內，而難認被告係為使證人丙○○得以受免除、減輕刑度或緩刑諭知之寬典，而為不實之陳
    述，是尚無證據認定被告受證人丙○○之壓迫，配合其說詞
    等情。另秘密證人A1所陳稱證人丙○○於94年8 月即持有槍
    枝等語，惟該槍枝是否即為被告乙○○所交付並非無疑，是
    辯護意旨所稱證人丙○○之持有槍枝非被告所交付，尚屬臆
    測之詞，難以對被告做有利之認定。末按被告無法交代「甲○○」之年籍資料，最後以該人已死亡為由，致使本院無法
    為證據之調查。惟被告乙○○既已自承其有將為警於證人丙○○上述住處查扣之手提包委由證人丙○○寄藏之事實，已
    如前述。故本案應審究之點厥為被告是否知悉所交付之物品
    為槍枝等情。且本院既以證人丙○○之證詞為上開被告辯解
    不採之認定，亦如上述。至於該槍枝是否為「甲○○」所委
    託被告保管，均無礙於被告持有槍枝之犯行。是辯護意旨就
    此部分之辯解，亦難足取。
  (四)綜合上開證人丙○○之證詞，並有具殺傷力之改造手槍（槍
    枝管制編號0000000000）1枝扣押於本院9 5年度訴字第98號
    案件中可資佐證，而上揭扣案槍枝經送請內政部警政署刑事
    警察局以性能檢驗法、試射法鑑驗結果認為，扣案之改造手
    槍1 枝，係由仿BERETTA 廠84型半自動手槍製造之玩具手槍
    換裝土造金屬槍管改造而成之改造手槍，機械性良好，可供
    擊發適用子彈，具殺傷力等情，有內政部警政署刑事警察局
    94 年9月26日刑鑑字第0940143252號槍彈鑑定書1 份在卷可
    稽。從而，本件事證明確，被告上揭持有改造手槍犯行，堪
    以認定，應予依法論科。
四、論罪科刑之依據：
    查被告行為後，刑法於94年1月7日修正通過、於94年2月2日
    公布，訂於95年7月1日施行，其中修正第2 條、第33條、第
    42條等規定。按行為後法律有變更者，適用行為時之法律，
    但行為後之法律有利於行為人者，適用最有利於行為人之法
    律，現行刑法第2 條第1項訂有明文。此條規定乃與刑法第1
    條罪刑法定主義契合，而貫徹法律禁止溯及既往原則，係規
    範行為後法律變更所生新舊法律比較適用之準據法，是刑法
    第2條本身雖經修正，但刑法第2條既屬適用法律之準據法，
    本身尚無比較新舊法之問題，應一律適用裁判時之現行刑法
    第2 條規定以決定適用之刑罰法律，先予辨明。又以本次刑
    法修正之比較新舊法，應就罪刑有關之共犯、未遂犯、想像
    競合犯、牽連犯、連續犯、結合犯，以及累犯加重、自首減
    輕暨其他法定加減原因（如身分加減）與加減例等一切情形
    ，綜其全部罪刑之結果而為比較，至於從刑則附屬於主刑，
    除法律有特別規定者外，依主刑所適用之法律，最高法院95
    年5月23日著有95年度第8次刑庭會議決議可資參照。經查：
  (一)槍砲彈藥刀械管制條例第8條第4項未經許可持有槍枝罪，法
    定刑應併科700萬元以下罰金，據修正後刑法第33條第5款修
    正為：「主刑之種類如下：五、罰金：1,00 0元以上，以百
    元計算之」等規定，是依修正後之法律，則該罪所得併科之
    罰金刑最低額則提高為1,000元，是比較修正前、後之刑罰
    法律，自以被告行為時關於科處罰金刑之法律較有利於被告
    。
  (二)刑法第42條亦於94年2月2日修正，修正前刑法第4 2條第2項
    前段規定：「易服勞役以1元以上3元以下折算一日」，又據
    修正前罰金罰鍰提高標準條例第2 條前段規定，就其原定數
    額提高為100倍折算1日，則本件被告行為時之易服勞役折算
    標準，應以銀元300元折算1 日，即900元折算1日；惟95年7
    月1日修正公布施行之刑法第42條第3項前段規定：「易服勞
    役以新臺幣1,000元、2,000元或3,000元折算1日」，是以，
    比較修正前後之易服勞役折算標準，以修正後之規定，較有
    利於被告，則依刑法第2條第1項後段規定，適用修正後刑法
    第42條第3項前段規定，定罰金易服勞役之折算標準。
  (三)修正前刑法第51條規定：「數罪併罰，分別宣告其罪之刑，
    依左列各款定其應執行者：」其中第 5款規定：「宣告多數
    有期徒刑者，於各刑中之最長期以上，各刑合併之刑期以下
    ，定其刑期。但不得逾20年。」修正後刑法第51條第5 款規
    定：「宣告多數有期徒刑者，於各刑中之最長期以上，各刑
    合併之刑期以下，定其刑期。但不得逾30年。」比較結果，
    修正後刑法並非較有利於行為人，依刑法第2條第1項前段之
    規定，仍應依修正前刑法，定其應執行之刑。
五、核被告所為，係犯槍砲彈藥刀械管制條例第8條第4項，未經
    許可持有可發射子彈具有殺傷力之改造手槍，及廢棄物清理
    法46條第1項第3款，未經主管機關許可提供土地回填、堆置
    廢棄物等罪。其所犯上開 2罪，犯意各別，行為互殊，應予
    分論併罰。爰審酌被告乙○○明知收受者為非法改造槍枝，
    仍交由他人寄藏，危害社會治安甚鉅，且被告於警詢、偵訊
    及本院審理中均飾詞卸責否認上開持有槍枝之犯行，犯罪後
    態度不佳，惟念其持有之手槍期間甚短並已為警查扣，危險
    較輕；又衡酌其未經主管機關許可，提供土地供人回填、堆
    置廢棄物，破壞環境生態等一切情狀，分別量處如主文所示
    之刑，及就併科罰金部分諭知罰金易服勞役之折算標準，並
    依修正前刑法第51條第5 款之規定，定其應執行之刑，以示
    懲儆。
六、扣案具有殺傷力之改造玩具手槍1 枝（槍枝管制編號：0000
    000000號）屬違禁物，已於丙○○所涉他案（本院95年度訴
    字第98號）中依刑法第38條第1 項第1 款之規定予以宣告沒
    收，並經臺灣苗栗地方法院檢察署檢察官予以沒收銷毀執行
    完畢，而有95年度執保字第39號處分命令在卷可稽，爰不予
    宣告沒收，附此敘明。
據上論斷，應依刑事訴訟法第299條第1項前段，槍砲彈藥刀械管
制條例第8條第4項，廢棄物清理法第46條第1項第3款，刑法第11
條、第2 條第1 項前段、刑法第42條第3 項、修正前刑法第51條
第5 款，判決如主文。
本案經檢察官魏宏安到庭執行職務。
中　　華　　民　　國　　96　　年　　1 　　月　　24　　日
　　　　　　　　　刑事第三庭  審判長法　官  柳章峰
                                    法  官  羅貞元
                                    法  官  呂曾達
以上正本證明與原本無異。
如不服本判決，應於判決送達後10日內向本院提出上訴狀（應抄
附繕本）。告訴人或被害人如對於本判決不服者，應具備理由請
求檢察官上訴，其上訴期間之計算係以檢察官收受判決正本之日
期為準。
                                    書記官  許千士
中　　華　　民　　國　　96　　年　　1 　　月　　24　　日
附錄本案論罪科刑法條全文
槍砲彈藥刀械管制條例第8條第4項、廢棄物清理法46條第1項第
3款。
槍砲彈藥刀械管制條例第8條
未經許可，製造、販賣或運輸鋼筆槍、瓦斯槍、麻醉槍、獵槍、
空氣槍或第4 條第1 項第1 款所定其他可發射金屬或子彈具有殺
傷力之各式槍砲者，處無期徒刑或5 年以上有期徒刑，併科新臺
幣1 千萬元以下罰金。
未經許可，轉讓、出租或出借前項所列槍枝者，處 5 年以上有期
徒刑，併科新臺幣 1 千萬元以下罰金。
意圖供自己或他人犯罪之用，而犯前二項之罪者，處無期徒刑或
 7 年以上有期徒刑，併科新臺幣 1 千萬元以下罰金。
未經許可，持有、寄藏或意圖販賣而陳列第 1 項所列槍枝者，處
 3 年以上10年以下有期徒刑，併科新臺幣700 萬元以下罰金。
第 1 項至第 3 項之未遂犯罰之。
廢棄物清理法第46條
有下列情形之一者，處 1 年以上 5 年以下有期徒刑，得併科新
臺幣 3 百萬元以下罰金：
一、任意棄置有害事業廢棄物。
二、事業負責人或相關人員未依本法規定之方式貯存、清除、處
    理或再利用廢棄物，致污染環境。
三、未經主管機關許可，提供土地回填、堆置廢棄物。
四、未依第 41 條第 1 項規定領有廢棄物清除、處理許可文件，
    從事廢棄物貯存、清除、處理，或未依廢棄物清除、處理許
    可文件內容貯存、清除、處理廢棄物。
五、執行機關之人員委託未取得許可文件之業者，清除、處理一
    般廢棄物者；或明知受託人非法清除、處理而仍委託。
六、公民營廢棄物處理機構負責人或相關人員、或執行機關之人
    員未處理廢棄物，開具虛偽證明。
